【裁判字號】    96,聲再,32
【裁判日期】    970519
【裁判案由】    聲請再審
【裁判全文】
臺灣高雄地方法院刑事裁定              96年度聲再字第32號
再審聲請人
即受判決人  甲○○
上列聲請人因業務過失致死案件，對於本院民國96年6 月11日第
一審確定判決（96年度交訴字第13號），聲請再審，本院裁定如
下：
    主  文
再審之聲請駁回。
    理  由
一、本件聲請意旨略以：聲請人即受判決人甲○○因業務過失致
    死案件，經鈞院以民國96年度交訴字第13號判處有期徒刑7
    月確定。而該確定判決所引用之證據即現場圖，顯屬不實，
    肇事後被告所駕駛之大貨車仍停止在內側快車道，亦即大貨
    車已變換車道完成在直行中。另肇事之大貨車，係因肇事前
    該車所停放之位置有礙交通，聲請人為策安全才駕駛該大貨
    車欲將開往臨近空地停放，不料竟遭被告酒駕自後追撞而肇
    事，是被告並非從事業務之人，自屬判決前既已存在之新證
    據。是原確定判決顯有足生影響判決之重要證據漏未審酌之
    情形，爰依刑事訴訟法第421 條聲請再審等語。
二、按不得上訴於第三審法院之案件，除前條之規定外，其經第
    二審確定之有罪判決，如就足生影響於判決之重要證據漏未
    審酌者，亦得為受判決人之利益，聲請再審，此為刑事訴訟
    法第421 條所明定。又所謂足以影響於判決之重要證據係指
    涉及罪責有無之證據；而所謂漏未審酌，係指於第二審判決
    前，已經發現並提出之證據，但法院漏未審酌者而言，倘所
    提出之證據已經法院依其自由心證而捨棄不採，則非漏未審
    酌，自無從依本條規定聲請再審。
三、經查：
(一)、聲請人前因業務過失致死案件，經本院以96年度交訴字第13
    號判處有期徒刑7 月確定等情，業經本院調取上開偵審卷宗
    核閱無訛。
(二)、又原確定判決認定被告涉犯業務過失致死犯行，係以被告於
    警詢、偵查中之供述，再參酌診斷證明書、相驗屍體證明書
    、法醫驗斷書、交通事故現場蒐證照片、道路交通事故調查
    報告表(一)、(二)、證人即製作道路交通事故現場圖之員警鄭祥
    麟之證述、道路交通事故現場圖等證據，認定聲請人確有業
    務過失致死犯行。雖聲請人否認犯行，並執前詞抗辯，惟原
    確定判決已於判決內詳述認定聲請人駕駛大貨車因而與被害
    人李俊賢酒後騎乘機車發生車禍，造成李俊賢死亡之結果，
    聲請人之駕駛行為確有過失之依據，並就聲請人駕駛肇事大
    貨車係由外側車道變換至內側快車道行駛、聲請人駕駛該大
    貨車之行為係業務附隨之準備工作與輔助事務，聲請人為從
    事業務之人等節，如何得心證之理由均加以詳述（見確定判
    決書第4 頁、第6-7 頁），並無聲請人所指足以影響判決之
    重要證據漏未審酌之情形。且聲請人所執前開再審事由，亦
    非原確定判決前，已經發現並提出之證據，但法院漏未審酌
    ，均非屬漏未審酌證據之範疇，自無從依上開規定聲請再審
    。綜上，聲請人無從依刑事訴訟法第421 條之規定聲請再審
    ，本件再審之聲請為無理由，應予駁回。
四、據上論結，應依刑事訴訟法第434 條第1 項，裁定如主文。
中    華    民    國    97    年    5     月    19    日
                  刑事第十四庭  審判長法  官  陳玉聰
                                      法  官  楊淑珍
                                      法  官  李育信
不得抗告。
以上正本證明與原本無異。
不得抗告。
中    華    民    國    97    年    5     月    19    日
                                      書記官  康祈福


司法院資訊處製作；財團法人民間司法改革基金會備份。
